臺灣高等法院刑事判決　　　　　　　　　94年度軍上字第33號
上　訴　人
即　被　告　甲○○
　　　　　　　　　　　樓之2(.
上列上訴人因違反職役職責案件，不服國防部高等軍事法院94年
度法仁判字第40號，中華民國94年3月8日第二審判決（起訴案號
：國防部北部地方軍事法院檢察署93年訴字第275號），提起上
訴，本院判決如下：
    主  文
上訴駁回。
    理  由
一、按軍事審判法第一百八十一條第五項規定，被告不服高等軍
    事法院宣告有期徒刑之上訴判決者，得以判決違背法令為理
    由，向高等法院提起上訴。是不服高等軍事法院有期徒刑判
    決而向高等法院提出上訴者，非以原判決違背法令為理由者
    不得為之，此為其上訴之法定要件。若上訴理由狀並未依據
    卷內訴訟資料，具體指摘原判決不適用法則或如何適用不當
    ，或所指摘原判決違法情事，顯與法律規定得為向高等法院
    提出上訴之上訴理由之違法情形，不相適合時，均應認為其
    上訴為違背法律上之程式，應予以駁回，此觀諸軍事審判法
    第一百七十九條、刑事訴訟法第三百九十五條前段之規定至
    明。本件上訴人甲○○上訴意旨略以上訴人自二兵起就接下
    269旅三級車材庫房的業務，沒有代理人，更沒有士官帶，
    又時逢高裝檢，所以工作時間長達10多小時，而且睡眠時常
    未達連續8小時，分段補休9小時之規定，連上長官又用休假
    威脅，沒完成即不給予放假，依規定到部三個月內不能接業
    務，再則無士官以上幹部接掌、負責。在部期間，因上訴人
    有勒戒之前科，"營士官長"便不時要求上訴人驗尿，並以言
    詞恐嚇"如不驗尿就不要睡覺"（當時連士官士陳龍慶在旁）
    ，"只要我在的一天，你就不能平安退伍"（當時上士江建霖
    在場），一個半月共約驗尿12次，甚至要求連上士官整夜看
    守重覆驗尿。上訴人在營反應予營輔導長不果，感到極大壓
    力，於是產生逃亡之念頭，而於犯後又深感悔悟，於是與父
    親友人陪同投案。上述營上長官是否違反陸海空軍刑法第46
    條。懇請鈞院考量上述四點，並列入刑法第57條之考量事項
    ，予以發回更審，查明實情等。
二、查原判決認定上訴人即被告甲○○係前開單位一兵，入伍前
    於92年間因施用毒品案，經觀察、勒戒後認無繼續施用傾向
    ，由臺灣板橋地方法院檢察署不起訴處分確定，又因竊盜等
    罪由臺灣板橋地方法院審理中。竟不知悔改，於93年10月1
    日18時自臺灣駐地休假離營，應於同年月3日21時返營銷假
    ，竟以有前科紀錄，在連上受異樣眼光為由，萌生長期脫免
    職役之意圖，逾假不歸，離役潛逃，匿居臺北縣一帶，賴己
    積蓄維生，迨同年11月24日14時30分許，始向乙○○○○投
    案等無故離去職役之事實，已敘明上訴人即被告甲○○對於
    上揭時、地，逾假離去職役之事實，已坦白承認，核與乙○
    ○○○93年11月24日（93）憲道字第412號緝獲逃亡官兵解
    送表所附筆錄記載情節相符，而被告離去職役後，亦經國防
    部北部地方軍事法院桃園分院檢察署93年10月21日審靜字第
    0930 004583號通緝書發布通緝在案，此有該署通緝書影本
    在卷可稽；此外，復有被告假單乙紙在卷可憑。復據證人即
    該管上尉輔導長黃建銘到庭證稱：「甲○○逾假後立即跟林
    員父親聯繫，其父親表示不曉得林員去向。約在10月中旬林
    員打電話回連上，請連上派員至台北車站接他，幹部等3、4
    小時沒等到人」，因認被告具有長期脫免職役之意圖，是其
    犯罪事證明確，足以認定，因認被告犯陸海空軍刑法第三十
    九條第一項之意圖長期脫免職役而離去職役罪，並已審酌被
    告年輕疏慮，自行投案，坦承犯行，態度良好等一切情狀，
    量處有期徒刑八月等，其認事用法，均無不合，量刑亦屬允
    當，原審駁回被告第一審之上訴，於法並無不合，從形式上
    觀察，亦無違背法令之情形存在。上訴人所提前揭上訴，復
    未能指出原判決有何違背法令之處，自非適法之上訴理由。
    依照首揭說明，上訴人之上訴顯不合法，應予駁回。
據上論結，應依軍事審判法第二百零六條第一項但書，刑事訴訟
法第三百九十五條前段判決如主文。
中　　華　　民　　國　　94　　年　　5 　　月　　23　　日
                  刑事第十庭  審判長法  官  陳正雄
                                    法  官  許錦印
                                    法  官  許宗和
以上正本證明與原本無異。
                                    書記官  沈秀容
中　　華　　民　　國　　94　　年　　5 　　月　　23　　日
